【裁判字號】    89,訴,191
【裁判日期】    900312
【裁判案由】    毒品危害防制條例
【裁判全文】
臺灣臺東地方法院刑事判決                          八十九年度訴字第一九一號
    公  訴  人  臺灣臺東地方法院檢察署檢察官
    被      告  乙○○
右列被告因違反毒品危害防制條例案件，經檢察官提起公訴（八十九年度偵字第九七
一號），本院判決如左：
    主  文
乙○○轉讓第二級毒品，累犯，處有期徒刑柒月。
    事  實
一、乙○○前因違反槍砲彈藥刀械管制條例案件，經本院判處有期徒刑五月、如易科
    罰金以銀元三百元折算一日確定，於民國八十八年三月十二日易科罰金執行完畢
    ，猶不知悔改，明知第二級毒品安非他命不得非法轉讓，竟於八十九年一月十六
    日下午八時許，經甲○○主動以電話聯繫後，在臺東縣臺東市○○路○段「侏儸
    紀火鍋店」旁，無償轉讓安非他命予甲○○施用，嗣甲○○於八十九年一月十七
    日中午十二時五分許，在臺東縣臺東市○○○路七三一巷旁之工寮，為警查獲持
    有○‧一公克第二級毒品安非他命及吸食器一組，始循線得知上情。
二、案經臺東縣警察局臺東分局報請臺灣臺東地方法院檢察署檢察官偵查起訴。
    理  由
一、訊據被告乙○○矢口否認有於右揭時地轉讓第二級毒品安非他命予甲○○之犯行
    ，辯稱伊係向甲○○借錢，但沒錢還，故甲○○方嫁禍給伊云云。惟查右揭事實
    業據證人甲○○於警訊及本院審理時均證述綦詳，且證人甲○○確實有以手機（
    0000000000）在八十九年一月十六日晚間八時十三分十九秒許聯繫被
    告謝明闊（0000000000），有通話紀錄在卷足憑，而甲○○因施用自
    被告收受之安非他命，復經本院以八十九年度毒聲字第二十六號裁定送勒戒處所
    觀察勒戒，有刑事裁定附卷可稽。復參酌被告於警訊時供稱「甲○○是八十九年
    一月十六日晚上約十九時三十分到我家來找我要錢，因為我沒有錢給他，大約十
    幾分鐘後他就離開現場了」等語，而又於本院審理時供述「（八十九年一月十六
    日）他（甲○○）打電話給我是要拿錢，因為我有欠他八萬多元」（見八十九年
    十一月二十七日訊問筆錄）、「他（甲○○）打電話向我要錢，但我有困難，沒
    辦法還他錢」（見九十年二月二十六日審判筆錄）等語，顯見被告針對八十九年
    一月十六日晚間證人甲○○係以電話亦或親自到被告家中取錢一事，供詞前後反
    覆，被告所辯足認卸責之詞，不足採信。是被告轉讓安非他命予甲○○施用之犯
    行堪以認定。
二、核被告所為，係犯毒品危害防制條例第八條第二項轉讓第二級毒品之罪。被告前
    因違反槍砲彈藥刀械管制條例案件，經本院判處有期徒刑五月、如易科罰金以銀
    元三百元折算一日確定，於八十八年三月十二日易科罰金執行完畢，有臺灣臺東
    地方法院檢察署刑案資料查註記錄表在卷足憑，被告五年以內有期徒刑以上之本
    罪，為累犯，應依法加重其刑。爰審酌被告之品行、犯罪動機、目的、手段、所
    生之危害及犯罪後猶飾卸責之態度等一切情狀，量處如主文所示之刑。
據上論結，應依刑事訴訟法第二百九十九條第一項前段、毒品危害防制條例第八條第
二項、刑法第十一條前段、第四十七條，判決如主文。
本案經檢察官洪政和到庭執行職務。
中      華      民      國      九十      年      三    月      十二    日
                                  臺灣臺東地方法院刑事庭
                                          法  官  范智達
右正本證明與原本無異。
如不服本判決，應於判決送達後十日內向本院提出上訴狀。（須附繕本）
「切勿逕送上級法院」
                                          書記官  賴淑芬
中      華      民      國      九十      年      三    月      十四    日
附記：
毒品危害防制條例第八條第二項
轉讓第二級毒品者，處六月以上五年以下有期徒刑，得併科新臺幣七十萬元以下罰金
。


司法院資訊處製作；財團法人民間司法改革基金會備份。
